臺灣高等法院臺中分院刑事判決　　　　　　　　　　九十三年度上訴字第四九九號
　　上　訴　人
　　被　　　告　丙○○
　　指定辯護人　本院公設辯護人丁○○
右上訴人因準強盜案件，不服臺灣台中地方法院九十二年度訴字第二四０五號中華民
國九十三年三月五日第一審判決（起訴案號：臺灣台中地方法院檢察署九十二年度偵
字第一八二八八號），提起上訴，本院判決如左：
    主      文
上訴駁回。
    事      實
一、丙○○前因竊盜案件，經本院以九十二年易字第一五００號判決處有期徒刑八月
    ，甫於民國九十二年八月二十九日確定在案（於本案不構成累犯）。復基於意圖
    為自己不法所有之犯意，於同年九月十六日九時十八分許，騎乘牌照號碼ＪＯＯ
    ─二二八號重型機車，至臺中縣太平市○○○路二十九號工地前，竊取甲○○置
    放於自小貨車上之鐵管切割器一台、電鑽一把，移置於前開機車腳踏板上，正欲
    離去之際，旋即被工地工人戊○○發現並拉住丙○○之上衣及其機車後方鐵架，
    丙○○為脫免逮捕，乃以手撥開戊○○之手臂，並猛力加油將戊○○強行拖拉約
    十公尺之距離，致戊○○受有左手及左小腿擦傷（傷害部分未據告訴），丙○○
    因重心不穩倒地，旋遭戊○○由後方抱住並與隨後趕至現場之甲○○合力逮捕，
    並報警處理。
二、案經臺中縣警察局霧峰分局報告臺灣臺中地方法院檢察署檢察官偵查起訴。
    理      由
一、訊據被告丙○○雖坦承於前述時間、地點竊取甲○○之鐵管切割器一台、電鑽一
    把後，騎乘其機車欲逃離現場等情不諱，惟矢口否認有因脫免逮捕，而當場對戊○○施以強暴之犯行，辯稱伊偷東西之後，要逃跑時，因害怕而跌倒，戊○○他
    們其中有一人追來，勒住伊脖子，將伊拉到旁邊，其他人才圍上來，並且打伊，
    戊○○不是被伊打傷云云。惟查：
（一）被告竊取被害人甲○○之前開鐵管切割器一台、電鑽一把等情，業據證人甲○○及戊○○於原審審理中到庭證述甚詳，核該二人之證述內容及情節與被告自
      白均屬大致相符，並有現場圖、現場照片、臺中縣警察局霧峰分局太平分駐所
      贓物認領保管單等附卷可稽，被告關於竊盜犯行之自白與事實相符，應堪採信
      。
（二）被告竊盜得手正欲離去之際，適為戊○○發現而拉住被告機車後座鐵架及其上
      衣，被告為脫免逮捕，而當場對證人戊○○施以強暴等節，業據證人戊○○於
      原審審理時到庭結證屬實；而證人戊○○因遭被告強行以機車拖行之強暴行為
      致左手及左小腿擦傷等情，亦有國軍臺中總醫院附設民眾診療服務處診斷證明
      書一份在卷可按。
（三）被告雖辯稱其未因脫免逮捕而對戊○○施以強暴行為，惟查，被告於原審審
      理時辯稱：「．．我騎機車要離開的時候，突然有一個人從後勒住我的脖子，
      機車當時還是啟動的狀態，所以機車衝向前面．．．我當時已經把東西放在我
      的腳踏板上，啟動機車約走了五、六步的距離，才知道後面有人突然跑過來勒
      住我。．．」等語（原審卷第三三頁，第三四頁）。與其在本院前揭辯解顯然
      不一致，已難遽予採信，證人戊○○於原審審理時證稱：「我趕過去阻止他
      並要他下車，並拉他的機車及衣服，當時他不下車就想要走就發動油門，我因
      此被他拖行（呈半走半拖的狀態），後來約拖了四間房屋的距離，我們兩人同
      時倒下來，機車也倒下來，我就過去抱住他，有人聽到我喊捉小偷，甲○○也
      趕過來就一起抓住被告。我因此手有抓傷，腳有擦傷，我不知道我的手是何原
      因抓傷的，可能是抱住他，他要掙脫的時候受傷的；他跌倒後也有想要逃跑，
      我才會抱住他。」、「剛開始我跑到他旁邊時，是拉住他左肩膀的上衣，他左
      肩膀的上有破掉，我拉住他的手，他就用左手把我撥開，後來倒地時，我從後
      面抱住他，有一個路人過來一起幫我抓他，我從來沒有勒住他的脖子。」（原
      審卷第五八頁、第六十頁）核與證人甲○○於原審審理時所證：「我在二樓聽
      到證人戊○○大喊小偷，我對裡面的師傅大喊小偷就衝出去，就發現機車橫躺
      在路中央，被告、證人戊○○已經站起來，從後抱住被告，旁邊還有一個人不
      讓被告走。」等情相符；被告所辯顯係事後卸責之詞，不足採信。本件事證明
      確，被告犯行至堪認定。
二、被告於竊取甲○○所有之鐵管切割器及電鑽各一把得手後，因脫免逮捕，而當場
    以手撥開證人戊○○，並猛踩油門欲行擺脫賴賢而強行以機車將之拖行十餘公尺
    致其手腳受傷，核係犯刑法第三百二十九條之準強盜罪，應依刑法第三百二十八
    條第一項規定論處。原審法院適用刑法第三百二十九條、第三百二十八條第一項
    之規定，並審酌被告前因竊盜案件經原審法院判處有期徒刑八月確定，甫經本院
    駁回其上訴而確定在案，竟不知悔改再次竊取他人財物，復對前來追捕之人施以
    強暴行為，及其犯罪之動機、目的、手段，犯罪所生之危害、犯罪後坦承部分犯
    行等一切情狀，量處被告有期徒刑五年二月，其認事用法俱無不合，量刑亦稱妥
    適，被告上訴意旨否空言指摘原判決不當，為無理由，應予駁回。
三、據上論結，應依刑事訴訟法第三百六十八條，判決如主文。
本案經檢察官乙○○到庭執行職務。
中      華      民      國      九十三  年      五      月      二十七  日
                                臺灣高等法院臺中分院刑事第十庭
                                      審判長法  官　林　照　明
                                            法　官　王      銘
                                            法  官  林  清  鈞
右正本證明與原本無異。
如不服本判決應於收受送達後十日內向本院提出上訴書狀，其未敘述上訴之理由者並
得於提起上訴後十日內向本院補提理由書（均須按他造當事人之人數附繕本）。
                          書記官  劉  恆  宏
中      華      民      國      九十三  年      六      月      一      日
                                                                        Ａ
